【裁判字號】    98,審訴,639
【裁判日期】    981231
【裁判案由】    違反毒品危害防制條例
【裁判全文】
臺灣新竹地方法院刑事宣示判決筆錄     98年度審訴字第639號
公  訴  人  臺灣新竹地方法院檢察署檢察官
被      告  乙○○
指定辯護人  本院公設辯護人甲○○
上列被告因違反毒品危害防制條例案件，經檢察官提起公訴（98
年度毒偵字第902 號、98年度毒偵字第943 號、98年度毒偵字第
1537號），檢察官聲請改依協商程序而為判決，本院於中華民國
98年12月31日下午4 時在本院刑事第八法庭宣示判決，出席職員
如下：
                        法  官  魏瑞紅
                        書記官  鄧雪怡
                        通  譯  鄭敏郎
法官起立朗讀判決主文、犯罪事實要旨、處罰條文、附記事項及
告以上訴限制、期間並提出上訴狀之法院，且諭知記載其內容：
一、主  文：
    乙○○施用第一級毒品，處有期徒刑捌月，扣案之海洛因貳
    拾包（合計淨重壹點陸捌公克，空包裝總重肆點肆零公克）
    ，沒收銷燬之；又施用第二級毒品，處有期徒刑伍月；又施
    用第一級毒品，處有期徒刑捌月，扣案之海洛因殘渣袋壹個
    （因量少無法析離），沒收銷燬之，注射針筒壹支、橡皮管
    壹條、挖勺壹支，沒收；又施用第二級毒品處有期徒刑伍月
    ，扣案之挖勺壹支，沒收；又施用第一級毒品，處有期徒刑
    捌月，扣案之海洛因貳包（合計毛重壹點零陸公克），沒收
    銷燬之；又施用第二級毒品，處有期徒刑伍月。應執行有期
    徒刑貳年柒月，扣案之海洛因貳拾包（合計淨重壹點陸捌公
    克，空包裝總重肆點肆零公克）、貳包（合計毛重壹點零陸
    公克）、海洛因殘渣袋壹個（因量少無法析離），沒收銷燬
    之；扣案之注射針筒壹支、橡皮管壹條、挖勺壹支沒收。
二、犯罪事實要旨：
（一）乙○○前於民國96年9 月間，因施用毒品案件，經本院以
      9 6 年度毒聲字第285 號裁定送觀察、勒戒，並於97年1
      月7日 入所執行觀察勒戒後，認無繼續施用毒品之傾向，
      於97 年2月27日出所執行完畢，嗣經臺灣新竹地方法院檢
      察署檢察官於97年4 月18日以97年度毒偵字第80號、97年
      度毒偵緝字第14號為不起訴處分確定。
（二）詎乙○○仍不知戒斷毒癮，於前開觀察勒戒處分執行完畢
      釋放後5 年內，仍基於施用第一級毒品海洛因及第二級毒
      品甲基安非他命（起訴書誤載安非他命，下同）之犯意，
      分別於下列時、地再次施用毒品：
    (1)於98年5月21日凌晨3時許，在其位於新竹縣關西鎮○○街
      26巷4號5樓之住處內，以將海洛因摻入香菸內點燃吸取其
      煙方式、將甲基安非他命置於吸食器內方式，分別施用第
      一級毒品海洛因、第二級毒品甲基安非他命各1 次。嗣為
      警於98年5 月21下午3 時20分許，持搜索票至上址搜索查
      獲，並扣得乙○○所有之海洛因20包（拆封實際毛重驗總
      計6.08公克，合計淨重1.68公克，空包裝總重4.40公克，
      原起訴書誤載海洛因殘渣袋20個〈毛重5.1 公克〉），經
      警徵得其同意採集尿液送驗，結果呈嗎啡、可待因陽性及
      安非他命、甲基安非他命陽性反應，始悉上情。
    (2)於98年5月27日晚間9時55分許，採尿時往前回溯26小時、
      96小時內之某時，在其位於新竹縣關西鎮○○街26巷4號5
      樓之住處，以將海洛因摻入香菸內點燃吸取其煙方式、將
      甲基安非他命置於吸食器內方式，分別施用第一級毒品海
      洛因、第二級毒品甲基安非他命各1次。為警於98年5月26
      日晚間8 時15分許，持搜索票至上址搜索查獲，並扣得其
      所有海洛因殘渣袋1 個，供其施用毒品之注射針筒1 支、
      橡皮管1 條、挖勺1 支，經警徵得其同意採集尿液送驗，
      結果呈嗎啡、可待因陽性及安非他命、甲基安非他命陽性
      反應，始悉上情。
    (3)98年9 月10日上午10時，在其位於新竹縣關西鎮○○街26
      巷4 號5 樓之住處，以將海洛因粉末摻入香菸內點燃吸煙
      之方式，施用第一及毒品海洛因1 次。又於98年9 月10日
      下午3 時50分許，採尿時起回溯96小時內之某時，在上開
      處所，施用第二級毒品甲基安非他命1 次。嗣於98年9 月
      10日下午1 時50分許，再上開處所為警查獲，並扣得第一
      級毒品海洛因2 包（共計毛重1.06公克），經警徵得其同
      意採集尿液送驗，結果呈嗎啡、可待因陽性及安非他命、
      甲基安非他命陽性反應，始悉上情。
三、處罰條文：
    毒品危害防制條例第10條第1項、第2項、第18條第1項前段
    ，刑法第11條、第51條第5款、第38條第1項第2款。
四、協商判決除有刑事訴訟法第455 條之4 第1 項第1 款於本訊
    問程序終結前，被告撤銷協商合意或檢察官撤回協商聲請者
    ；第2 款被告協商之意思非出於自由意志者；第4 款被告所
    犯之罪非第455 條之2 第1 項所定得以協商判決者；第6 款
    被告有其他較重之裁判上一罪之犯罪事實者；第7 款法院認
    應諭知免刑或免訴、不受理者情形之一，及違反同條第2 項
    「法院應於協商合意範圍內為判決；法院為協商判決所科之
    刑，以宣告緩刑或2 年以下有期徒刑、拘役或罰金為限」之
    規定者外，檢察官與被告均不得上訴。
五、如有前項得上訴之情形，得自收受宣示判決筆錄送達之日起
    10日內，向本院提出上訴書狀，上訴於第二審法院。
中    華    民    國    98    年    12    月    31    日
                      刑事第九庭書記官   鄧雪怡
                                法  官   魏瑞紅
以上筆錄正本係照原本作成。
中    華    民    國    98    年    12    月    31    日
                                書記官   鄧雪怡
附錄本案處罰實體法條全文：
毒品危害防制條例第10條：
施用第一級毒品者，處6 月以上5 年以下有期徒刑。
施用第二級毒品者，處3 年以下有期徒刑。

司法院資訊處製作；財團法人民間司法改革基金會備份。
